【裁判字號】    94,簡上,174
【裁判日期】    950525
【裁判案由】    家暴傷害
【裁判全文】
台灣屏東地方法院刑事判決      94年度簡上字第174號
公  訴  人  臺灣屏東地方法院檢察署檢察官
被      告  乙○○
即  上訴人
上列上訴人即被告因傷害案件，不服台灣屏東地方法院94年度簡
字第1359號中華民國94年10月20日第一審簡易判決（聲請簡易判
決處刑案號94年度偵字第4071號），提起上訴，本院管轄之第二
審合議庭判決如下：
    主  文
上訴駁回。
    事  實
一、乙○○與戊○○原係夫妻，嗣雙方於民國93年3 月34日離婚
    ，惟雙方仍具有家庭暴力防治法第3 條第1 款之前配偶關係
    。嗣於93年12月8 日下午5 時許，戊○○至屏東縣屏東市○○路61巷41號乙○○住處，欲至2 樓探視雙方所生之子女，
    因乙○○不願戊○○探視子女，竟基於傷害人身體之犯意，
    在2 樓樓梯口，推擠戊○○，致戊○○跌落至1 樓樓梯轉彎
    處，因而受有左肘、下背部多處擦挫傷之傷害。迄於93 年
    12月20日下午5 時許，戊○○邀同嫂子丁○○○陪同，再至
    乙○○前開住處欲探視子女，戊○○與丁○○○要上樓時，
    適乙○○自外返家，乙○○復基於同上傷害人身體之概括犯
    意，在樓梯中間將戊○○往後拉，欲將戊○○拉下樓，致戊○○重心不穩跌落1 樓，因而受有頭部外傷、尾部痛、右踝
    腫傷之傷害。
二、案經戊○○訴由屏東縣警察局屏東分局移送臺灣屏東地方法
    院檢察署檢察官偵查起訴。
    理  由
一、訊據被告對於右揭犯罪事實，矢口否認，經查：
（一）被害人戊○○確實於前揭時、地受有傷害之事實，有屏東
      基督教醫院診斷證明書2紙在卷可證。
（二）其確於93年12月20日下午5 時，在被告乙○○住處遭被告
      拉下樓梯，因而跌倒受傷等情，並與在場證人丁○○○結
      證情節相符，而本院當庭勘驗證人戊○○提出之現場錄音
      結果，被告講話聲調凶惡、極不友善，告訴人戊○○在呼
      喊大嫂後有尖叫及哭泣聲，有本院95年4 月7 日勘驗筆錄
      在卷可證，堪信其應有遭受暴力對待，否則焉有尖叫及哭
      泣之理？
（三）被告雖以證人陳振盛（被告之叔叔）、丙○○○（被告之
      嬸嬸）、甲○○（被告鄰居）欲證明證人戊○○、丁○○○所言不實。然查証人陳振盛於偵查中證稱：戊○○沒有
      跌倒，也沒有撞到東西，核與證人戊○○提出之現場錄音
      有尖叫及哭泣聲不符，其證詞顯非實在。而證人甲○○稱
      ，證人丁○○○根本沒進入乙○○住所，及證人丙○○○
      證稱，沒看到丁○○○來云云，復與當時在家，不在屋外
      之證人陳振盛證稱，戊○○與丁○○○一起來的等語不符
      ，是其等證詞亦不足取。足認被害人戊○○所言應屬真實
      ，被告罪證明確，犯行洵堪認定。
二、按家庭暴力者，謂家庭成員間實施身體或精神上不法侵害之
    行為；又家庭暴力罪者，謂家庭成員間故意實施家庭暴力行
    為而成立其他法律所規定之犯罪，家庭暴力防治法第2 條第
    1 項、第2 項分別定有明文。本件被告與被害人原係夫妻關
    係，2 人間具有家庭暴力防治法第3 條第1 款所定之家庭成
    員關係，被告復對於被害人實施身體上之傷害行為，且構成
    刑法傷害罪，核屬家庭暴力罪無訛。核被告所為，係犯刑法
    第277 條第1 項傷害罪。原審依刑事訴訟法第449 條第1 項
    前段、第3 項、第454 條第2 項，刑法第277 條第1 項、第
    41條第1 項前段，罰金罰鍰提高標準條例第1 條前段、第2
    條之規定，逕以簡易判決處拘役55日，並諭知易科罰金之折
    算標準，其認事用法，均無不合，量刑亦屬妥適。被告上訴
    意旨空言指摘原審判決不當，顯無理由，應予駁回。
據上論斷，應依刑事訴訟法第455 條之1 第1 項、第3 項、第
368 條，家庭暴力防治法第30條第1 項，刑法第11條前段、第74
條第1 款，判決如主文。
本案經檢察官葉容芳到庭執行職務。
中    華    民      國      95    年   5    月  25    日
                臺灣屏東地方法院刑事第五庭
                              審判長法  官  石家禎
                                    法  官  李宜娟
                                    法  官  楊文廣
右正本證明與原本無異。
不得上訴
中    華    民      國      95    年   5    月  25    日
                                    書記官  林鴻仁


司法院資訊處製作；財團法人民間司法改革基金會備份。
